【裁判字號】    99,訴,380
【裁判日期】    990531
【裁判案由】    偽造有價證券等
【裁判全文】
臺灣桃園地方法院刑事判決               99年度訴字第380號
公  訴  人  臺灣桃園地方法院檢察署檢察官 0
被      告  戊○○
指定辯護人  公設辯護人林宏銘
上列被告因偽造有價證券等案件，經檢察官提起公訴（98年度偵
緝字第1335號），本院判決如下：
    主  文
戊○○犯行使偽造準文書罪，共肆罪，各處有期徒刑陸月，均減
為有期徒刑參月。偽造如附表(一)所示遭冒標會員之署押肆枚沒收
。又犯偽造有價證券罪，共參罪，各處有期徒刑壹年陸月，均減
為有期徒刑玖月。偽造如附表(二)所示之本票參紙沒收。應執行有
期徒刑貳年。偽造附表(一)所示遭冒標會員之署押肆枚與如附表(二)
所示之本票參紙均沒收。
    事  實
一、戊○○於民國95年6 月20日起，招募每會新臺幣（下同）1
    萬元之合會，採外標制，並自任會首，會員連同會首共計14
    會，約定每月20日在其當時之住所桃園縣楊梅鎮○○路○ 段
    906 號開標，合會會期自95年6 月20日起至96年7 月20日止
    ，竟基於意圖為自己不法所有及偽造文書之犯意，於附表(一)
    所示之時間主持該合會開標時，偽造附表所示會員之標單，
    持向該合會會員行使而得標，足生損害於各會員，並使甲○○及乙○○等多名會員陷於錯誤，誤認該合會係由附表所示
    之遭冒標會員得標，而分別交付會款予戊○○，總計共詐得
    會款54萬400 元。
二、戊○○另為向甲○○借款，竟意圖供行使之用，基於偽造有
    價證券之犯意，未經丁○○、乙○○、丙○○同意，即分別
    於95年7 月20日、95年8 月26日、95年9 月30日，在桃園縣
    楊梅鎮○○路○ 段906 號住處，冒用丁○○、乙○○、丙○○名義，分別簽發面額為10萬元、發票日為95年7 月20日、
    票號005737號；面額為2 萬元、發票日為95年8 月26日、票
    號027636號；面額為5 萬元、發票日為95年9 月30日、票號
    005750號之本票3 紙，並於本票上偽造丁○○、乙○○、丙○○之簽名及捺印，持向甲○○借款共計17萬元，致生損害
    於甲○○、丁○○、乙○○及丙○○。
三、案經甲○○訴由臺灣桃園地方法院檢察署檢察官偵查起訴。
    理  由
一、本案認定犯罪事實所引用之供述證據及非供述證據，均經本
    院依法踐行調查證據程序，檢察官及被告於言詞辯論終結前
    均不爭執各該證據之證據能力，且亦查無依法應排除其證據
    能力之情形，是該等證據之證據能力均無疑義，合先敘明。
二、上開犯罪事實，業據被告戊○○於偵查中、本院審理中坦承
    不諱，核與告訴人甲○○之指訴、證人乙○○、丙○○於偵
    查中之結證、合會會單、互助會會員資料、被告留言之活頁
    紙、本票影本3 紙等在卷可稽，足認被告上開任意性之自白
    與事實相符，其犯行堪予認定，應依法論科。
三、核被告所為，犯罪事實一係犯刑法第220 、216 、第210 條
    之行使偽造準文書罪與第339 條第1 項之詐欺取財罪，共4
    次犯行；犯罪事實二係犯刑法第201 條第1 項之偽造有價證
    券罪，共3 次犯行。犯罪事實一被告在標單上偽造被冒標者
    署押之行為，為偽造標單準私文書之階段行為；又偽造準私
    文書之低度行為，復為行使之高度行為所吸收，均不另論罪
    。被告行使偽造準私文書以詐騙會員，係以一行為觸犯數罪
    名之想像競合犯，應從一重論以行使偽造準私文書罪。犯罪
    事實二被告偽造丁○○、乙○○、丙○○之簽名為其偽造有
    價證券之部分行為，而其先偽造有價證券後復提出行使，其
    行使之低度行為為偽造之高度行為所吸收，均不另論罪。被
    告4 次行使偽造準私文書、3 次偽造有價證券犯行，犯意各
    別，行為互殊，應分論併罰。又被告上開偽造有價證券犯行
    固無足取，然被告係因先生過世，找不到工作，必須扶養小
    孩，不得已向地下錢莊借貸，欠債之後雖經出賣其所有之不
    動產，猶不夠支付利息，遂出此下策，卒有本案犯行，復於
    偵查及審理中均坦白承認犯行，顯具有悔意，本院認倘處以
    上開罪名最輕本刑，猶嫌過重，顯為情輕法重，被告本案偽
    造有價證券犯罪既有上開堪可憫恕之處，爰依刑法第59條之
    規定減輕其刑。爰審酌被告素行良好，犯罪之動機、目的，
    犯罪所生之損害，有與被害人和解之意願惟未能達成和解，
    及犯後態度尚屬良好等一切情狀，分別量處如主文所示之刑
    ，並定其應執行之刑。次查被告犯罪時間均在96年4 月24日
    之前，且其所犯之罪核與中華民國96年罪犯減刑條例第2 條
    第1 項之規定相符，復無同條例第3 條之除外情事存在，自
    應依該條例第2 條第1 項第3 款及第7 條之規定，減其等宣
    告刑二分之一，並依法諭知其等宣告刑及減得之刑，及定應
    執行刑。
四、被告偽造如附表(一)所示之標單肆紙，其上關於被冒標者之署
    押，既係偽造之署押，應依刑法第219 條之規定，不問屬於
    被告與否，宣告沒收。又偽造如附表(二)所示之本票參紙，均
    為偽造之有價證券，亦應依刑法第205 條之規定，不問屬於
    犯人與否，應予宣告沒收。
據上論斷，應依刑事訴訟法第299 條第1 項前段，刑法第220 條
、第216 條、第210 條、第339 條第1 項、第201 條第1 項、第
205 條、第219 條、第55條、第59條、第51條第5 款，刑法施行
法第1 條之1 第1 項、第2 項前段，中華民國96年罪犯減刑條例
第2 條第1項 第3 款、第7 條、第10條，判決如主文。
本案經檢察官楊凱真到庭執行職務。
中    華    民    國    99    年    5     月    31    日
                  刑事第七庭審判長法  官  蕭世昌
                                  法  官  蔡世芳
                                  法  官  毛松廷
以上正本證明與原本無異。
如不服本判決應於收受判決後10日內向本院提出上訴書狀，並應
敘述具體理由。其未敘述上訴理由者，應於上訴期間屆滿後20日
內向本院補提理由書( 均須按他造當事人之人數附繕本) 「切勿
逕送上級法院」。
                                  書記官  何伊羚
中    華    民    國    99    年    5     月    31    日
附表一
  ┌──┬──────┬─────┬────┬──────┐
  │編號│時間        │遭冒標會員│得標金額│詐得金額    │
  ├──┼──────┼─────┼────┼──────┤
  │ 1  │95年7月20日 │葉雲祥    │2,200元 │13萬元      │
  ├──┼──────┼─────┼────┼──────┤
  │ 2  │95年8月20日 │劉月娥    │2,600元 │13萬2,200元 │
  ├──┼──────┼─────┼────┼──────┤
  │ 3  │95年12月20日│莊木連    │2,000元 │14萬3,000元 │
  ├──┼──────┼─────┼────┼──────┤
  │ 4  │96年3月20日 │沈寶玉    │2,000元 │13萬5,200元 │
  └──┴──────┴─────┴────┴──────┘
附表二
  ┌──┬──────┬─────┬────┬──────┐
  │編號│時間(發票日)│遭冒用人  │票號    │票面金額    │
  ├──┼──────┼─────┼────┼──────┤
  │ 1  │95年7 月20日│丁○○    │005737  │10萬元      │
  ├──┼──────┼─────┼────┼──────┤
  │ 2  │95年8 月26日│乙○○    │027636  │2萬元       │
  ├──┼──────┼─────┼────┼──────┤
  │ 3  │95年9 月30日│丙○○    │005750  │5萬元       │
  └──┴──────┴─────┴────┴──────┘

司法院資訊處製作；財團法人民間司法改革基金會備份。
